【裁判字號】    97,訴,715
【裁判日期】    970715
【裁判案由】    清償債務
【裁判全文】
臺灣桃園地方法院民事判決        九十七年度訴字第七一五號
原      告  渣打國際商業銀行股份有限公司
法定代理人  乙○○
訴訟代理人  丁○○
                      送達代.
被      告  丙○○
上列當事人間請求清償債務事件，於民國九十七年七月一日言詞
辯論終結，本院判決如下：
    主      文
被告應給付原告新臺幣貳佰貳拾柒萬參仟伍佰捌拾柒元，及自民
國九十五年十二月十四日起至清償日止，按週年利率百分之二點
九計算之利息，暨自民國九十六年一月十四日起至清償日止，逾
期在六個月以內者，按上開利率百分之十，逾期超過六個月部分
，按上開利率百分之二十計算之違約金。
訴訟費用由被告負擔。
    事實及理由
一、原告起訴主張：其原名「新竹國際商業銀行股份有限公司」
    ，經行政院金融監督管理委員會核准，現更名為「渣打國際
    商業銀行股份有限公司」。被告於民國九十四年十月十三日
    向原告貸款新臺幣（下同）二百三十八萬元，與原告訂立借
    據，約定借款期間自同年月十三日起至一一四年十月十三日
    止，利息按原告公告定儲利率指數加二點九六碼機動計息；
    並約定按月分期攤還本息。另依本契約一般條款第七條項下
    條款約定之還款方式，給予期限分期償還。惟如經主張到期
    ，利率即不再調整。故今本貸款既經原告主張到期，則借款
    利率即自九十五年十二月十四日起至清償日止，按年息百分
    之二點九計算之利息，及自九十六年一月十四日起至清償日
    止，逾期六個月以內者，按上開利率百分之十，超過六個月
    以上者，另按上開利率百分之二十計算之違約金。詎料，被
    告自九十六年一月十三日起未依約履行，迄今已逾期一次以
    上，計尚欠貸款本金二百二十七萬三千五百八十七元，依借
    款約定條款第四條約定視為全部到期，被告即應償還，惟屢
    經催討仍置之不理。為此，原告爰依民法消費借貸法律關係
    ，請求被告應給付如主文所示之本金、利息與違約金。
二、被告對於原告的請求並無意見，惟辯稱：伊係為朋友當人頭
    方於借據上簽名，並希望先將房子拍賣後還款等語，並答辯
    聲明：請求駁回原告之訴。
三、按當事人對於他造主張之事實，於言詞辯論時不爭執者，視
    同自認，民事訴訟法第二百八十條第一項定有明文。本件原
    告上開主張，業據其提出借據正本、與原告定儲利率指數歷
    次變動表、放款往來明細表、行政院金融監督管理委員會函
    （以上均影本）等件為證，核屬相符，復為被告所自承屬實
    ，自堪認原告之主張為真實。
四、次按消費借貸契約，借用人應於約定期限內，返還與借用物
    種類、品質、數量相同之物，民法第四百七十八條前段定有
    明文。本件被告自九十六年一月十三日起未付系爭借款本息
    ，依兩造上開約定，全部債務視為全部到期，被告應即全部
    清償，並給付約定之利息及違約金，從而原告依消費借貸契
    約關係，請求被告給付如主文所示之金額、利息及違約金，
    自無不合，應予准許。
據上論結，本件原告之訴為有理由，依民事訴訟法第七十八條，
判決如主文。
中    華    民    國  九十七  年    七    月   十五   日
                          民事第二庭  法  官  石有為
以上正本係照原本作成
如對本判決上訴，須於判決送達後二十日內向本院提出上訴狀
                            書記官  劉寶霞
中    華    民    國  九十七  年    七    月   十五   日


司法院資訊處製作；財團法人民間司法改革基金會備份。
